【裁判字號】    89,台上,3411
【裁判日期】    890615
【裁判案由】    偽造文書
【裁判全文】
最高法院刑事判決                              八十九年度台上字第三四一一號
    上  訴  人  甲○○
右上訴人因偽造文書案件，不服台灣高等法院台中分院中華民國八十九年一月二十六
日第二審判決（八十八年度上訴字第一五五八號，起訴案號：台灣台中地方法院檢察
署八十七年度偵緝字第二八五號、八十七年度偵字第二○一七一號），提起上訴，本
院判決如左：
    主  文
上訴駁回。
    理  由
按刑事訴訟法第三百七十七條規定：上訴於第三審法院，非以判決違背法令為理由，
不得為之。是提起第三審上訴，應以原判決違背法令為理由，係屬法定要件。如果上
訴理由狀並未依據卷內訴訟資料，具體指摘原判決不適用何種法則或如何適用不當，
或所指摘原判決違法情事，顯與法律規定得為第三審上訴理由之違法情形，不相適合
時，均應認其上訴為違背法律上之程式，予以駁回。本件原判決維持第一審論處上訴
人甲○○連續行使偽造私文書，足以生損害於他人罪刑部分之判決，駁回檢察官及上
訴人在第二審之上訴。已詳敘上訴人於民國八十七年九月七日晚上十一時三十分許，
意圖為自己不法之所有，在台中縣太平市○○○路一四三巷六十二號，竊取黃麗恩所
有機車置物箱內皮包之現金新台幣（下同）一萬一千元，國民身分證一枚、中國信託
商業銀行及渣打銀行股份有限公司台北分公司（下稱渣打銀行）信用卡各一張。得手
後，復基於概括之犯意，意圖為自己不法之利益，分別於同日及翌日，在台中市○○
路及忠明南路之「富揚服飾店」、「妞妞鞋店」、「新車成飯店」購買衣服、褲子、
鞋子並預約一星期之住宿。各花費三千六百元、一千八百元、一萬五千元，均以上開
渣打銀行信用卡刷卡消費，偽造黃麗恩之署名於各筆簽帳收據及複寫聯上；上開特約
商店，不疑有他，均同意以刷卡方式消費，簽帳單則交還特約商店，供作向發卡銀行
請款之用，均足生損害於黃麗恩本人及渣打銀行（原判決誤載為中國信託商業銀行）
。上訴人又基於同一之概括之犯意，於同年九月九日，至台中市○○路○段東訊通訊
股份有限公司（下稱東訊公司）全虹復興店，冒用黃麗恩之名義，影印黃麗恩之身分
證，偽造由黃麗恩署名之東訊電訊服務申請表一份，持以向東訊公司申請門號000
0000000號之行動電話ＩＣ卡一支，亦足生損害於黃麗恩及東訊公司。嗣為警
查獲等情。係綜核上訴人之自白，被害人黃麗恩之指述、贓物保管收據、簽帳單、財
團法人聯合信用卡處理中心、渣打銀行覆函、信用卡結帳單、東訊公司行動電話號碼
資料查詢表、服務申請表及行動電話ＩＣ卡等卷證資料，為其所憑之證據及認定之理
由。復說明上訴人所為，係犯刑法第三百二十條第一項之普通竊盜罪、刑法第三百三
十九條第二項之詐欺得利罪及刑法第二百十六條、第二百十條之行使偽造私文書罪。
該三罪間有方法結果之牽連關係，應從較重之行使偽造私文書罪處斷綦詳。所為論斷
，俱有卷內證據資料足憑，從形式上觀察，原判決並無違背法令之情在。上訴意旨置
原判決上開明確論斷於不顧，對原審取捨證據及證據證明力判斷之審判職權行使，任
憑己見，漫事爭執：上述簽帳單三張係上訴人心生悔意自行交給警方，非警方所查獲
者云云。第查被害人黃麗恩失竊上述物品後即於八十七年九月八日向渣打銀行申報信
用卡遺失，警方乃於同月十六日查獲上訴人，並在其身上查扣上述簽帳單三張，已據
上訴人於偵查中供認屬實，並有渣打銀行之覆函在卷足稽（見八十七年度偵字第二○
一七一號卷第二一頁，第一審卷第三二頁），原審認上述簽帳單係警方所查獲者，即
非無所據。且上訴人所指摘者為單純事實上之爭辯，要非適法之第三審上訴理由。是
上訴意旨所指摘原判決違法情事，顯與法律規定得為第三審上訴理由之違法情形，不
相適合。揆諸首開說明，其上訴為違背法律上之程式，應予駁回。
據上論結，應依刑事訴訟法第三百九十五條前段，判決如主文。
中      華      民      國    八十九    年      六      月     十五     日
                              最高法院刑事第六庭
                                  審判長法官  紀  俊  乾
                                        法官  黃  正  興
                                        法官  陳  東  誥
                                        法官  張  春  福
                                        法官  韓  金  秀
      右正本證明與原本無異
                                              書  記  官
中      華      民      國    八十九    年      六      月     十七     日


司法院資訊處製作；財團法人民間司法改革基金會備份。
